臺灣基隆地方法院民事判決
110年度建字第6號
原      告  食在好味道食品有限公司

法定代理人  謝舜鵬  
訴訟代理人  林俊宏律師
            林子靖律師
被      告  京城商業銀行股份有限公司文心分公司

法定代理人  黃勝堂  
訴訟代理人  吳允翔律師
            高啟霈  
上列當事人間給付履約保證金等事件，本院於民國111年3月17日
言詞辯論終結，判決如下：
    主  文
被告應給付原告新臺幣壹仟陸佰參拾貳萬元，及自民國一百一十
年七月五日起至清償日止，按週年利率百分之五計算之利息。
原告其餘之訴駁回。
訴訟費用由被告負擔。
本判決第一項於原告以新臺幣伍佰肆拾肆萬元為被告供擔保後，
得假執行；但被告以新臺幣壹仟陸佰參拾貳萬元為原告預供擔保
，得免為假執行。
原告其餘假執行之聲請駁回。
    事實及理由
壹、程序事項：
一、被告之法定代理人原為李忠政，嗣於本件訴訟繫屬後，變更
    為黃勝堂，有被告提出股份有限公司分公司變更登記表影本
    在卷可稽；是被告以書狀聲明承受訴訟，核與法律規定相符
    ，應予准許。
二、按不變更訴訟標的，而補充或更正事實上或法律上之陳述者
    ，非為訴之變更或追加。民事訴訟法第256條定有明文。查
    原告起訴時，原列被告名稱為「京城商業銀行文心分行」，
    嗣於民國110年9月3日陳報狀將被告名稱改列為「京城商業
    銀行股份有限公司文心分公司」，並提出被告股份有限公司
    分公司變更登記表為佐，核其性質為被告名稱之更正，係屬
    更正當事人名稱之事實上陳述，揆諸前揭法律規定，應予准
    許。
貳、實體事項：
一、原告起訴主張：
　㈠緣訴外人建埕營造有限公司(下稱建埕公司)承攬原告位於臺
    中市○○區○○路00號與16號間之「食在好味道食品有限公司廠
    房新建工程」（下稱系爭工程），兩造於109年7月16日簽訂
    系爭工程之工程承包契約(下稱系爭契約），系爭工程之期
    限為485日，系爭契約總價金為新臺幣(下同）204,000,000
    元。依系爭契約第17條第1項約定：「本契約簽立後20個工
    作天内乙方（即建埕公司）應繳決標金額百分之十作為履約
    保證金，該履約保證金得以百分之八銀行履約保證金連帶保
    證書及百分之二銀行履約保證票為之…」，因此，建埕公司
    乃於109年9月23日提供被告所開立之編號0000000、保證總
    額16,320,000元之履約保證金連帶保證書（下稱系爭保證書
    ），被告即就建埕公司履行系爭契約，負連帶保證責任。又
    依系爭保證書第2條約定：「機關依招標文件/契約規定認定
    有不發還廠商履約保證金之情形者，一經機關書面通知本行
    後，本行當即在前開保證總額内，依機關書面通知所載金額
    如數撥付，絕不推諉拖延，且無需經過任何法律或行政程序
    。本行亦絕不提出任何異議，並無民法第745條之權利...」
    。
　㈡再者，系爭保證書之性質，依最高法院108年度台上字第1179
    號裁定意旨：「系爭保證書之性質為立即照付之擔保，上訴
    人於被上訴人行使請求付款之形式要件具備時，即有付款義
    務，不得以源於承攬契約之法律關係為抗辯」、最高法院10
    6年度台上字第471號判決意旨：「銀行金融機構出具履約保
    證書，以代替承包商本於工程契約所應交付之履約保證金，
    乃立即照付之擔保性質。擔保銀行於業主行使請求付款之形
    式要件時，即有付款義務，不以承包商之損害賠償責任確定
    為必要...查原判決既已認定：系爭保證書乃立即照付之擔
    保契約，具有獨立性，上訴人已通知被上訴人付款等情屬實
    ，則依前揭說明，被上訴人自有立即照付之義務」，可知乃
    屬立即照付之擔保契約，一經原告通知，被告即有給付義務
    ，不得以源於承攬契約之法律關係作為拒絕給付之理由。
　㈢經查，建埕公司迄自110年6月17日止，於系爭工程之落後天
    數已達299日，後續仍持續增加，縱使考量系爭工程曾經展
    延工期55日，以及近期新冠肺炎疫情影響等因素，仍顯逾系
    爭契約第15條第1項第1款約定之進度遲延達60日以上之契約
    終止要件。復且建埕公司施作系爭工程，亦有未依圖說施作
    ，屢經原告促請改正，仍未依約改善之情事，當已構成系爭
    契約第15條第1項第3款約定之契約終止事由，迭經原告發函
    並定期限催告建埕公司改善並趕工，均未見成效。為此，原
    告乃依上開約定，於110年6月30日向建埕公司終止系爭契約
    （同年7月1日送達)，並依系爭契約第17條第2項約定，原告
    已有權沒收且不予發還建埕公司所繳付之履約保證金，核屬
    系爭保證書第2條所定「機關（即原告)依契約規定認定有不
    發還廠商(即建埕公司)履約保證金之情形...」。是以，原
    告依系爭保證書第2條約定，書面通知被告應如數撥付系爭
    保證書所載之履約保證金1,632,000元（下稱系爭履約保證
    金），被告自應立即照付，始符合系爭保證書之約定，因此
    ，原告於107年7月1日以(110)食在字第110070101號函通知
    被告，請被告依其所出具之系爭保證書所載付款承諾，於文
    到後3日内即110年7月3日前，如數撥付系爭履約保證金至原
    告指定帳戶。
　㈣詎料，被告竟於110年7月8日以(110)京城文心分字第094號函
    ，以系爭工程仍有合約内外諸多爭議，損失數額與相關責任
    歸屬尚有待雙方釐清為由，拒絕給付。嗣經原告於110年7月
    9日以第Y0000-00A-017A號律師函再次催告被告如數給付後
    ，被告仍置之不理。是原告爰依系爭保證書第2條約定提起
    本件訴訟，請求被告給付系爭履約保證金。
　㈤此外，依民法第229條第2項前段規定：「給付無確定期限者
    債務人於債權人得請求給付時，經其催告而未為給付，自受
    催告時起，負遲延責任」。經查，原告於110年7月1日以(11
    0)食在字第110070101號函通知並催告(送達日為同日），被
    告應於文到後3日内即110年7月3日前依其所出具之系爭保證
    書所載付款承諾如數撥付，惟其迄今仍未給付，應自110年7
    月4日起負遲延責任，原告爰依民法第229條第2項前段、第2
    33條第1項及第203條等規定，併請求被告自110年7月4日起
    至清償日止之法定遲延利息，亦屬有據。
　㈥併聲明：⒈被告應給付原告16,320,000元，及自110年7月4日
    起至清償日止，按年利率百分之五計算之利息。⒉原告願供
    擔保，請准宣告假執行。
二、被告之答辯：
  ㈠按原告之訴，有下列各款情形之一者，法院應以裁定駁回之
    。但一其情形可以補正者，審判長應定期間先命補正：六、
    起訴不合程式或不備其他要件。民事訴訟法第249條已有明
    文。次按債權人就金錢請求以外之請求，欲保全強制執行者
    ，得聲請假處分。民事訴訟法第532條第1項有所明文。經查
    ，被告頃接奉臺灣臺中地方法院（下稱臺中地院）110年度
    全字第96號民事裁定暨禁止給付之執行命令在案，主文為「
    …於本院110年度建字第92號給付工程款等事件判決確定前，
    不得向京城商業銀行股份有限公司文心分公司為付款請求。
    」，故本件具有訴訟障礙事由，被告目前實無從依原告訴之
    聲明為給付。
  ㈡本件被告出具之系爭保證書，應具有保證性質，其要件應回
    歸系爭契約内容認定：
　　查本件被告為建埕公司出具之系爭保證書，係代替決標金額
    百分之八履約保證金所致（系爭契約第17條第1項），顯非
    「代替物」。次查，系爭保證書第1條約定載明：「本行…依
    招標文件規定應向機關繳納履約保證金16,320,000元，該履
    約保證金由本行出具本連帶保證書負連帶保證責任」、第2
    條約定：「機關依招標文件/契約親定認定有不發還廠商履
    約保證金之情形者，一經機關書面通知本行後…」、「...保
    證金有依契約規定遞減者，保證總額比照遞減」，從而，履
    約保證金上約定之條件，均連結招標文件及契約規定内容，
    甚至有保證總額比照契約規定遞減者，顯然系爭履保金之提
    兌，並非可恣意認定。又查系爭保證書第2條約定：「…本行
    決不提出任何異議，並無民法第745條之權利…」，顯係事前
    拋棄民法保證篇章内容之先訴抗辯權，故性質上自與民法保
    證契約相同，係對承攬契約不履行或不依約履行所生損害，
    具有保證性質，其要件應回歸系爭契約内容認定。
  ㈢原告主張銀行所出具之系爭保證書，屬立即照付之擔保，擔
    保銀行於業主行使請求付款之形式要件時，即有付款義務。
    基此，原告向被告通知請求依系爭保證書付款時，被告即應
    依約給付云云，並舉出相關實務見解為佐，惟查，其所舉之
    實務見解，均屬公共工程案件，適用公共工程採購契約範本
    内容，均應有「不予發還履約保證金條款」，且雖系爭保證
    書第2條約定：「機關依招標文件/契約規定認定有不發還廠
    商履約保證金之情形者，一經機關書面通知本行後…」，然
    系爭契約内容中並未規範「不發還履約保證金」之情形。再
    依系爭契約第17條第2、3項約定：「甲方(即原告)經認定乙
    方(即建埕公司)有違約情事…而未於甲方規定期限内改善完
    成者，甲方得逕行動用履約保證金，以維持工程進行...」
    、「逾期罰款、違約金甲方在應付工程價款中扣抵之，如有
    不足，得逕行動用履約保證金...」，然原告於系爭契約之
    期間内「動用履約保證金」與「不發還履約保證金」，在文
    義上前者仍於「維持工程進行費用或扣抵後」仍得「發還」
    ，後者則係「不發還」，兩者性質仍有不同，不應比附援引
    。且自系爭保證書内容將「原告簡稱為機關」等文字，可知
    系爭保證書内容係援引公共工程契約範本内容；然公共工程
    契約範本之保證金章節内，多有規範「履約保證金不予發還
    」情形，而系爭契約卻未規定之，甚至未有「原告/甲方簡
    稱為機關」等文字，顯係有意排除而不規範「履約保證金不
    予發還」者，自應尊重雙方合意内容。再退步言，縱(假設
    語氣）本院認為「動用履約保證金」與「不發還履約保證金
    」兩者性質相同，則原告亦須證明已符合系爭契約第17條笫
    2、3項「動用履約保證金」要件。
  ㈣又被告接獲行政院公共工程委員會工程技字第1100016238號
    函，略以「PCM-SGS(即台檢工業科技股份有限公司）不具法
    定監造資格，涉嫌違反建築法等」為說明，從而，原告與建
    埕公司間系爭契約履約過程中，工程監造單位資格已生疑義
    ，則以此衍生認定之工程進度是否屬實，尚非無疑，仍待釐
    清；若原告未予釐清或證明者，即逕行請求被告給系爭履約
    保證金，顯有權利濫用、違反誠信原則之情。
  ㈤退步言，縱(假設語氣）本院認為原告已證明且符合系爭保證
    書第2條要件，則被告主張以16,320,000元債權予以「抵銷
    」：
　　按民法第334、335條：「二人互負債務，而其給付種類相同
    ，並均屆清償期者，各得以其債務，與他方之債務，互為抵
    銷」、「抵銷，應以意思表示，向他方為之。其相互間債之
    關係，溯及最初得為抵鎖時，按照抵銷數額而消滅」，次按
    最高法院67年台上字第1647號民事判決：「被告對於原告起
    訴主張之請求，提出抵銷之抗辯，衹須其對於原告確有已備
    抵銷要件之債權即可」。查本件系爭契約已於110年7月1日
    終止，建埕公司已不受系爭契約第6條第4項後段之限制，因
    此建埕公司於110年7月2日將「對原告之16,320,000元債權
    」讓與被告，並於110年10月29日與被告補簽定「債權讓與
    契約書」，並無民法第294條不得讓與情形，故被告現有對
    原告16,320,000元之債權，自得對被告主張「抵銷」。
  ㈥併聲明：原告之訴駁回；如受不利之判決，願供擔保請准免
    為假執行。
三、本院之判斷：
　㈠原告主張建埕公司承攬原告位於臺中市○○區○○路00號與16號
    間之系爭工程，兩造於109年7月16日簽訂系爭工程之系爭契
    約，系爭工程之期限為485日，以及系爭契約總價金為204,0
    00,000元。且依系爭契約第17條第1項約定，建埕公司應繳
    交系爭契約總價金百分之十作為履約保證金作為擔保，該履
    約保證金得以百分之八銀行履約保證金連帶保證書為之，因
    此，建埕公司於109年9月23日提供被告所開立保證總額為1,
    632,000元之系爭保證書等情，業據其提出系爭契約、系爭
    保證書等件影本為證，復為被告所不爭執，自堪信為真實。
　㈡原告主張建埕公司違反系爭契約之約定，而有系爭契約第17
    條第2項逕行動用履約保證金之事由，爰依系爭保證書第2條
    之約定，請求被告給付系爭履約保證金。惟為被告所否認，
    並以前詞置辯。是本件應審究之爭點厥為：⒈本件是否具有
    訴訟障礙事由？⒉原告得否依系爭保證書第2條之約定請求被
    告給付系爭履約保證金？⒊建埕公司將其對於原告依系爭契
    約之債權讓與被告，是否發生效力？被告以該讓與之債權與
    履約保證金之債權主張抵銷，有無理由？茲分述如下：
　⒈本件並無訴訟障礙事由：
　　被告主張依臺中地院110年度全字第96號民事裁定（下爭系
    爭裁定）暨禁止給付之執行命令之意旨，無從依原告之聲明
    為給付，本件具有訴訟障礙事由云云，並提出臺中地院107
    年7月27日中院麟民執110司執全戌字第363號執行命令影本
    為佐，為原告所否認。經查，系爭裁定經原告提起抗告後，
    業經臺灣高等法院臺中分院以110年度抗字第375號民事裁定
    廢棄系爭裁定主文第一項部分（即命原告就系爭保證書，於
    臺中地院110年度建字第92號給付工程款等事件判決確定前
    ，不得向被告為付款請求），案經建埕公司提起再抗告，經
    最高法院以110年度台抗字第1379號民事裁定再抗告駁回確
    定，此有原告提出臺灣高等法院臺中分院110年度抗字第375
    號民事裁定、最高法院110年度台抗字第1379號民事裁定等
    件影本在卷可證。因此，系爭裁定主文第一項既經廢棄確定
    ，原告自得依系爭保證書之約定向被告請求給付系爭履約保
    證金，本件並無訴訟障礙事由，被告主張委無可採。
  ⒉原告得否依系爭保證書第2條之約定請求被告給付系爭履約保
    證金：
　⑴按擔保契約係指當事人約定於約定擔保事項發生或不發生時
    ，一方對於他方為一定給付之契約，其性質及效力依當事人
    約定之內容定之。倘當事人於擔保契約為立即照付之約款，
    擔保立即照付之義務時，擔保權利人當可依立即照付之形式
    要件行使權利，無庸對於擔保事項為實質之舉證；且立即照
    付擔保契約關於擔保目的之文字記載，僅係擔保目的之宣示
    ，並非付款條件之設定，此為立即照付擔保制度設計功能所
    使然，並確保立即照付擔保契約之獨立性。稽之國內工程實
    務界之擔保制度，除保證金之實際交付外，常由銀行金融機
    構出具保證書，以疏解承包商之籌資壓力；並於保證書上記
    載立即照付約款，以滿足業主快速實現權利之需求。該保證
    書雖為承包商繳交保證金之替代，惟其性質及法律效力究與
    承包商原應繳付之保證金不同，不宜混淆。核其性質，應屬
    立即照付之擔保，擔保銀行於業主行使請求付款之形式要件
    時，即有付款義務；擔保銀行除得主張該擔保契約本身有效
    與否之抗辯或業主之請求付款明顯即知為權利濫用或有違反
    誠信原則外，均不得以源於承攬契約法律關係為抗辯。至擔
    保銀行付款後，業主如未因承包商之違約受有損害或所受損
    害少於擔保金額，致不應終局保有全額或部分擔保金時，除
    有特別約定外，基於擔保金於擔保銀行給付後，即為承包商
    依承攬契約所應繳納保證金，依債之相對性原則，應由承包
    商依其與業主間之約定定之，擔保銀行不得逕向業主請求返
    還，僅能依補償關係向承包商求償。若承包商無力清償且怠
    於行使權利，擔保銀行非不得依民法代位規定行使權利（最
    高法院102年度台上字第584號判決意旨參照）。
　⑵經查：
  ❶本件系爭保證書第2條係約定：「機關（即原告）依招標文件
    ／契約規定認定有不發還廠商（即建埕公司）履約保證金之
    情形者，一經機關書面通知本行（即被告）後，本行當即在
    前開保證總額內，依機關書面通知所載金額如數撥付，絕不
    推諉拖延，且無需經過任何法律或行政程序。本行亦絕不提
    出任何異議，並無民法第745條之權利。保證金有依契約規
    定遞減者，保證總額比照遞減」等語，揆諸上開說明，足徵
    被告係為建埕公司出具系爭保證書代替建埕公司應給付原告
    之履約保證金，且系爭保證書為現金之替代，被告承諾於原
    告主觀依契約認定有不發還履約保證金事由時，一經原告書
    面通知，被告即有無條件悉數給付系爭履約保證金義務，核
    其性質為立即照付約款之擔保契約無訛。被告於原告行使請
    求付款之形式要件具備時，即有付款義務，被告並不得以源
    於系爭契約法律關係為抗辯，是被告上開所辯，即無可採。
  ❷又按系爭契約第15條第1項約定：「乙方（即建埕公司）如有
    下列情事之一時，甲方（即原告）得解除或終止本契約，並
    得以任何方式將全部或一部份工程改招他商承辦，甲方因此
    所受之一切損失概由乙方負賠償責任。（一）乙方無正當理
    由且未經甲方同意不能照約定日期開工超過三十天，或開工
    後進行遲緩，作輟無常，或工人料具設備不足，致實際工程
    進度遲延超過乙方向甲方所提出工程預定進度表之進度達六
    十天以上，經甲方認為不能依限完工時。……（三）乙方違背
    契約或發生變故，不能履行契約責任時」、系爭契約第17條
    第2項約定：「甲方經認定乙方有違約情事及第十五條所列
    事項或無力完成工程，經查明係由施工不良或其他可歸責於
    乙方之原因所致，而未於甲方規定期限内改善完成者，甲方
    得逕行動用履約保證金，以維持工程進行，如履約保證金尚
    不足支應乙方仍應負責賠償」等語，可知建埕公司如經原告
    認定有系爭契約第15條第1項各款之事由，且可歸責於建埕
    公司者，原告即得逕行動用系爭履約保證金。至被告雖抗辯
    系爭保證書第2條之記載「不發還」履約保證金，與系爭契
    約第17條所稱「動用」履約保證金之記載不同，原告尚無從
    依據系爭保證書第2條之約定，請求被告給付履約保證金云
    云。然查，系爭保證書第2條約定所載「不發還履約保證金
    」，與系爭契約第17條第2款約定之記載「逕行動用履約保
    證金」，二者文字雖有所不同。惟觀諸系爭保證書第2條約
    定：「機關（即原告）依招標文件/契約規定認定有不發還
    廠商履約保證金之情形者，一經機關書面通知本行後，本行
    當即在前開保證總額內，依機關書面通知所載金額如數撥付
    」等語，可知原告得為請求被告撥付系爭履約保證金之條件
    ，尚應「連結」系爭契約之約定，而遍觀系爭契約之內容，
    僅有系爭契約第17條第2款係有關動用履約保證金之約定，
    是如將系爭保證書第2條約定所載「不發還履約保證金」，
    與系爭契約第17條第2條約定之記載「逕行動用履約保證金
    」作不同之解讀，則系爭保證書第2條之約定，即無適用之
    可能，此顯然不合於契約雙方當事人之真意。再者，由系爭
    契約第17條第2款之字面文意，所稱「逕行動用」系爭履約
    保證金，非不可包含系爭保證書第2條所稱：「不發還」系
    爭履約保證金之情形。從而，被告有關此部分之抗辯，顯與
    契約雙方之真意及契約文意不符，自無足採信。
  ❸又本件原告主張建埕公司迄自110年6月17日止，於系爭工程
    之落後天數已達299日，縱使考量系爭工程曾經展延工期55
    日，以及近期新冠肺炎疫情影響等因素，仍顯逾系爭契約第
    15條第1項第1款約定之進度遲延達60日以上之契約終止要件
    ，且建埕公司施作系爭工程，亦有未依圖說施作，屢經原告
    促請改正，仍未依約改善之情事，業已構成系爭契約第15條
    第1項第3款約定之契約終止事由，經原告發函並定期限催告
    建埕公司改善並趕工，均未見成效。為此，原告乃依上開約
    定，於110年6月30日向建埕公司終止系爭契約（同年7月1日
    送達)，並於107年7月1日以(110)食在字第110070101號函通
    知被告（同年7月1日送達），請求被告依其所出具之系爭保
    證書所載付款承諾撥付系爭履約保證金等情，業據原告提出
    新北市瑞芳郵局存證號碼第000284號存證信函、107年7月1
    日以(110)食在字第110070101號函、簽收單為證，揆諸上開
    最高法院判決意旨，系爭保證書之性質既屬立即照付之擔保
    ，且「原告」已依系爭契約第15條第1項、第17條第2項約定
    「認定」建埕公司有逕行動用履約保證金之事由，即有系爭
    保證書第2條約定之不發還履約保證金之情形，原告依該約
    定通知被告撥付系爭履約保證金，自已符合系爭保證書第2
    條約定之形式要件，被告當然有付款之義務。
　⑶至被告辯以原告委任監造單位不具專業能力，系爭工程不可
    歸責建埕公司，且原告以不具專業能力建造單位所認定之系
    爭工程進度為由，顯有權利濫用或違誠信原則等情，均屬訴
    外人與原告間就系爭契約所生之爭執，與被告依系爭保證書
    所負給付系爭履約保證金之義務無涉，揆諸上開說明，被告
    並不得以此源於承攬契約法律關係為抗辯，且被告就原告付
    款之請求是否屬明顯即知之權利濫用或有違反誠信原則，亦
    未舉出具體事證以實其說，是以，被告所辯，仍難憑採。
　⒊建埕公司將其對於原告依系爭契約之工程款債權讓與被告，
    是否發生效力？被告以該讓與之債權與履約保證金之債權主
    張抵銷，有無理由？
　⑴按債權人得將債權讓與於第三人，但左列債權，不在此限：
    依債權之性質，不得讓與者。依當事人之特約，不得讓與
    者。債權禁止扣押者；前項第2款不得讓與之特約，不得以
    之對抗善意第三人，民法第294條定有明文。是以，當事人
    間有債權不得讓與之特約，而債權人將其債權讓與第三人，
    若第三人知有此特約（非善意），其讓與應為無效（最高法
    院87年度台上字第195號判決意旨參照）。次按二人互負債
    務，而其給付種類相同，並均屆清償期者，各得以其債務，
    與他方之債務，互為抵銷，民法第334條第1項前段定有明文
    。又債務之抵銷，以雙方當事人互負債務為必須具備之要件
    ，若一方並未對他方負有債務，則根本上即無抵銷之可言（
    最高法院18年上字第1709號判例參照）。
　⑵經查，依系爭契約第6條第4項之約定：「乙方（即建埕公司
    ）支領工程款所用之印鑑印文應與本契約所附印模單之印鑑
    印文相符。此向請領工程之權利不得轉讓、設定質權給第三
    人或委託他人代之」等語，可知原告與建埕公司業於系爭契
    約約定建埕公司就系爭工程之承攬報酬請求權（即工程款債
    權）不得轉讓，此為被告所不爭執。且被告以書狀自承系爭
    保證書係因建埕公司提供系爭契約予被告後，由京城銀行總
    行授信及法務單位核對系爭契約內容、製作系爭保證書審核
    完畢後，再交由被告填寫「工程雙方、工程名稱、金額」用
    印提出。換言之，被告之總行審閱系爭契約時，應已知悉禁
    止工程款債權讓與約款之存在，再按分公司與本公司在法律
    上係同一法人格，被告之總行既已知悉系爭契約之禁止工程
    款債權讓與約款之存在，被告亦應為知悉，堪以認定。準此
    ，被告既知悉原告與建埕公司間系爭契約之禁止工程款債權
    讓與約款存在，建埕公司將其對於原告之工程款債權讓與被
    告，因被告知有此特約，其讓與應為無效，被告自無從主張
    與系爭履約保證金債權進行抵銷。
　⑶至被告辯稱系爭契約於110年7月1日終止，建埕公司已不受系
    爭契約第6條第4項之拘束，是建埕公司自得於系爭契約終止
    後將系爭契約之工程款債權讓與被告云云，並有110年7月8
    日（110)京城文心分字第094號函、債權讓與書等件影本在
    卷可佐。惟按按契約之終止，係使契約向將來失其效力，對
    於原已依約行使、履行之權利義務，不受影響，即契約終止
    並無溯及效力，在契約終止以前之契約關係，並不發生回復
    原狀之問題，終止以後則契約消滅，其已發生之權利變動不
    因之失其效力。本件系爭契約既以明文工程款債權不得讓與
    ，則即已發生工程款債權不得轉讓之效力，其不因系爭契約
    終止而失其效力，是被告辯稱系爭契約終止後即可轉讓工程
    款債權，自不可採。退步言之，本件縱如被告之抗辯，系爭
    工程款債權於系爭契約終止後得為轉讓，然其數額為何，被
    告並未舉證證明。況且，原告與建埕公司業就系爭工程款債
    權進行訴訟，此有本院調取該案之卷宗影本附卷可考，是建
    埕公司得否向原告給付工程款，及其金額若干，均尚待原告
    與建埕公司兩造於訴訟上攻防，至少於本件訴訟終結前，被
    告並未能舉證其自建埕公司受讓之系爭工程款債權係屬存在
    ，則其主張以建埕公司讓與之系爭工程款債權與系爭履約保
    證金債權進行抵銷，亦屬無據。
　㈢末按給付無確定期限者，債務人於債權人得請求給付時，經
    其催告而未為給付，自受催告時起，負遲延責任，其經債權
    人起訴，或依督促程序送達支付命令，或為其他相類之行為
    者，與催告有同一之效力；前項催告定有期限者，債務人自
    期限屆滿時起負遲延責任。遲延之債務，以支付金錢為標的
    者，債權人得請求依法定利率計算之遲延利息。民法第229
    條第2項、第3項、第233條第1項前段分有明文。又以日、星
    期、月或年定期間者，其始日不算入。此觀民法第120 條第
    2 項規定自明。經查，原告前開催告被告給付系爭履約保證
    金之函文，係經原告於110年7月1日所發送，並經被告於同
    日簽收，觀其內容係在催告被告應於文到後3日内即110年7
    月4日前依系爭保證書如數撥付系爭履約保證金，然被告並
    未給付，被告自應於110年7月5日起負遲延給付之責任，是
    原告請求被告併給付自110年7月5日起至清償日止，按週年
    利率5％計算之遲延利息，亦有理由。逾此範圍部分，為無理
    由，應予駁回。
四、綜上所述，原告主張依系爭保證書之法律關係，請求被告給
    付履約保證金1,632,000元，及自110年7月5日起至清償日止
    ，按週年利率5％計算之利息，為有理由，應予准許。逾此範
    圍部分，為無理由，應予駁回。
五、兩造均陳明願供擔保聲請宣告假執行或免為假執行，經核與
    規定相符，爰分別酌定相當之擔保金額，予以准許。至原告
    敗訴部分，其假執行之聲請已失所附麗，爰併予駁回之。
六、本件事證已臻明確，兩造其餘攻防方法及所提證據，經本院
    斟酌後，核與判決結果不生影響，爰不予逐一論駁，併此敘
    明。
參、據上論結，本件原告之訴為一部有理由、一部無理由，依民
    事訴訟法第79條、第390條第2項、第392條第2項，判決如主
    文。　　
中　　華　　民　　國　　111 　年　　3 　　月　　31　　日
                  民事庭法　官　周裕暐　　　　　
以上正本係照原本作成。
對於本件判決如有不服，應於收受送達後20日內向本院提出上訴
書狀，敘述上訴之理由，上訴於臺灣高等法院，並按他造當事人
之人數附具繕本。如委任律師提起上訴者，應一併繳納上訴審裁
判費。
中　　華　　民　　國　　111 　年　　3 　　月　　31　　日
                        書記官　謝佳妮